【裁判字號】    89,毒抗,1058
【裁判日期】    891117
【裁判案由】    毒品危害防制條例
【裁判全文】
臺灣高等法院刑事裁定                          八十九年度毒抗字第一○五八號
    抗  告  人
    即  被  告    甲○○
右列抗告人因毒品危害防制條例案件，不服臺灣桃園地方法院中華民國八十九年九月
十四日裁定（八十九年度毒聲字第五八五九號）提起抗告，本院裁定如左：
    主  文
抗告駁回。
    理  由
一、按犯毒品危害防制條例第十條施用第一級毒品、第二級毒品之罪者，檢察官應先
    將被告送勒戒處所觀察、勒戒，經觀察、勒戒後，有繼續施用毒品之傾向者，由
    檢察官聲請法院裁定令入戒治處所施以強制戒治，同條例第二十條第一項、第二
    項定有明文。
二、本件原審裁定意旨略以：檢察官聲請意旨以被告甲○○前因施用第二級毒品安非
    他命案件，經依台灣台中地方法院以八十八年度毒聲字第二四一０號裁定送觀察
    、勒戒後，認無繼續施用毒品之傾向，經台灣台中地方法院檢察署檢察官於八十
    八年五月十九日以八十八年度偵字第八八四０號不起訴處分確定。惟查被告復基
    於概括犯意，自八十九年七月起至八十九年八月二十一日止，連續在桃園縣境內
    其所有自小客車內施用第二級毒品安非他命，嗣經台灣桃園地方法院以八十九年
    度毒聲字第五四八二號裁定送勒戒處所觀察、勒戒後，認有繼續施用毒品之傾向
    ，有台灣桃園看守所附設勒戒處所八十九年九月四日桃所澄衛勒字第０一九二二
    號函送之有無繼續施用毒品傾向證明書一分附卷可稽，被告於五年內再犯毒品危
    害防制條例第十條第二項之施用第二級毒品罪，依同條例第二十條第二項之規定
    ，聲請裁定入戒治處所施以強制戒治等語。則本件抗告人經裁定送勒戒處所觀察
    、勒戒後，仍有繼續施用毒品傾向，有臺灣桃園看守所附設勒戒處所於八十九年
    九月四日函送之「有無繼續施用毒品傾向證明書」附卷可稽，因認聲請人之聲請
    為正當，爰依毒品危害防制條例第二十條第二項之規定，裁定將抗告人送戒治處
    所施以強制戒治。
三、抗告意旨略以：被告為家中獨子，未遭羈押前為家中經濟主要來源，且被告家中
    尚有罹患長期慢性疾病之年邁雙親及稚子，若將被告裁定戒治，則恐有斷炊之虞
    ；再者，被告在社會時有固定之居住處所，及穩定正當工作，此次因不慎吸入二
    手安毒實非所願，經此次教訓後決無再犯之虞，請求撤銷原裁定云云。
四、經查：本件抗告人因施用第二級毒品安非他命，原審法院依八十九年度毒聲字第
    五八五九號裁定，送勒戒處所觀察、勒戒後，經臺灣桃園看守所附設勒戒處所於
    八十九年九月四日函送之「有無繼續施用毒品傾向證明書」，認抗告人有繼續施
    用毒品傾向，有該證明書附卷可稽，因認聲請人之聲請尚屬正當，因依毒品危害
    防制條例第二十條第二項之規定，裁定將抗告人送戒治處所施以強制戒治，經核
    並無不合，抗告意旨指摘原裁定不當，非有理由，應予駁回。
據上論結，應依刑事訴訟法第四百十二條，裁定如主文。
中    華    民    國      八十九      年      十一      月    十七      日
                              臺灣高等法院刑事第二十一庭
                                  審判長法  官  葉  騰  瑞
                                        法  官  黃  國  忠
                                        法  官  江  國  華
右正本證明與原本無異。
不得再抗告。
                                        書記官  吳  碧  玲
中    華    民    國      八十九      年      十一      月    二十一    日


司法院資訊處製作；財團法人民間司法改革基金會備份。
